【裁判字號】    98,訴,36
【裁判日期】    981123
【裁判案由】    毒品危害防制條例
【裁判全文】
臺灣宜蘭地方法院刑事判決                98年度訴字第36號
公  訴  人  臺灣宜蘭地方法院檢察署檢察官
被      告  丁○○
選任辯護人  法律扶助律師李秋銘律師
上列被告因毒品危害防制條例等案件，經檢察官提起公訴（97年
度偵字第641號），本院判決如下：
    主  文
丁○○犯如附表一、二所列之販賣第二級毒品罪共六罪，俱為累
犯，各處如附表一、二「宣告刑」欄所示之刑。又犯如附表三所
列之藥事法第八十三條第一項轉讓禁藥罪共四罪，俱為累犯，各
處如附表三「宣告刑及減刑後刑期」欄所示之刑。又犯如附表四
、五所列之幫助施用第二級毒品罪共五罪，俱為累犯，各處如附
表四、五「宣告刑」欄所示之刑。應執行有期徒刑捌年，未扣案
門號0000000000號行動電話手機壹具（含SIM卡壹張
）沒收之，如全部或一部不能沒收時，追徵其價額或以其財產抵
償之；販賣第二級毒品所得財物新臺幣肆仟伍佰元沒收之，如全
部或一部不能沒收時，以其財產抵償之。
其餘被訴如附表七所示轉讓禁藥安非他命予乙○○部分，無罪。
    事  實
一、丁○○前因施用毒品案件，經本院以94年度宜簡字第93號判
    決判處有期徒刑六月，如易科罰金，以銀元三百元折算一日
    ，甫於民國95年4月6日縮刑期滿執行完畢。詎丁○○猶不知
    悔改，其明知安非他命屬經中央衛生主管機關明令公告禁止
    製造、調劑、輸入、輸出、販賣或陳列之毒害藥品，而為禁
    藥，且為毒品危害防制條例第2條第2項第2款規定所規定之
    第二級毒品，亦不得非法販賣、轉讓、施用，惟其竟仍分別
    為下列之犯行：
（一）丁○○意圖營利，基於販賣第二級毒品安非他命之犯意，
      以附表一、二所示之聯絡方式與庚○○、己○○聯絡後，
      即於附表一、二所示之交易時間、交易地點，分別販賣如
      附表一、二「交易金額」欄所示金額之第二級毒品安非他
      命予庚○○、己○○，藉此以牟取利益，且因而分別取得
      如附表一、二「交易金額」欄內所示之販賣安非他命毒品
      所得財物。
（二）丁○○基於轉讓禁藥安非他命之犯意，於附表三所示之時
      、地及聯絡方式，四次無償轉讓交付些許數量（未達加重
      其刑標準—淨重十公克）之安非他命毒品予陳俊傑。
（三）丁○○明知友人戊○○、丙○○有施用之安非他命之行為
      ，其竟仍基於幫助戊○○、丙○○施用第二級毒品安非他
      命之犯意，分別於附表四、五所列時間、地點，以附表四
      、五所列之方法，便利助益（幫助）戊○○、丙○○施用
      安非他命。
二、嗣經警方依檢察官所核發之通訊監察書對於丁○○所持用之
    0000000000號行動電話進行通訊監察後，始循線查知上情。
三、案經宜蘭縣政府警察局羅東分局報請臺灣宜蘭地方法院檢察
    署檢察官偵查起訴。
    理  由
壹、證據能力部分：
一、按被告以外之人於審判外之言詞或書面陳述，除法律有規定
    者外，不得作為證據，刑事訴訟法第159條第1項定有明文。
    查證人戊○○、庚○○、己○○（原名游承如）、辛○○（
    原名黃三福）、丙○○、乙○○於警詢中之陳述，均屬於被
    告以外之人於審判外之陳述，被告並已否認渠等上開陳述之
    證據能力，且該等警詢之陳述亦不具刑事訴訟法第159條之2
    、第159條之3規定之要件，則參諸刑事訴訟法第159條第1項
    、第159條之2、第159條之3規定，上列證人於警詢中之陳述
    ，均無證據能力。至於公訴人雖主張「證人丙○○、己○○
    戊○○於警詢中之陳述具有可信之特別情形，且為證明犯罪
    事實之必要，依刑事訴訟法第159條之2規定應有證據能力。
    證人辛○○於審理中傳拘未到，其所在不明，且其警詢中之
    供述與通訊監察譯文之內容相同，其於警詢中之陳述具有可
    信之特別情形，且為證明犯罪事實之必要，依刑事訴訟法第
    159條之3規定應有證據能力。」云云，惟查：刑事訴訟法第
    159條之2規定「被告以外之人於檢察事務官、司法警察官或
    司法警察調查中所為之陳述，與審判中不符時，其先前之陳
    述具有較可信之特別情況，且為證明犯罪事實存否所必要者
    ，得為證據。」、刑事訴訟法第159條之3規定「被告以外之
    人於審判中有下列情形之一，其於檢察事務官、司法警察官
    或司法警察調查中所為之陳述，經證明具有可信之特別情況
    ，且為證明犯罪事實之存否所必要者，得為證據：一、死亡
    者。二、身心障礙致記憶喪失或無法陳述者。三、滯留國外
    或所在不明而無法傳喚或傳喚不到者。四、到庭後無正當理
    由拒絕陳述者。」，其所謂「具有較可信之特別情況」（即
    學理上所稱之「特信性」），係指其先前之陳述，從當時客
    觀環境或條件等情況加以觀察，認係在較為可信為真實之特
    別情況下所為，例如被告以外之人出於自然之發言、臨終前
    之陳述，或違反自己利益之陳述等特別情形（蓋被告以外之
    人在類此特別情況下所為之陳述，通常而言，其虛偽之可能
    性偏低，可信之程度較高），足以取代審判中反對詰問之可
    信性保證者而言。故其先前之陳述是否具有較（審判中所為
    不同陳述）為可信之特別情況，應依其陳述當時外部各項客
    觀情況綜合比較判斷之。又此「特信性」屬傳聞證據例外取
    得證據能力之特別要件，與詢問筆錄必須經受詢人簽名、蓋
    章或按指印之形式要件，及供述證據必須具備「任意性」之
    一般證據能力要件有別。故被告以外之人先前所為與審判中
    不符之陳述，縱已經受詢人在先前陳述之筆錄上簽名或蓋章
    而具備形式上之要件，且其內容係出於自由意思而無不法取
    供情形，然仍必須具備前述「具有較為可信之特別情況」及
    「證明犯罪事實存否所必要」之特別要件，始符合傳聞證據
    之例外規定而具有證據能力。不能僅以被告以外之人先前陳
    述之筆錄，業經其簽名、蓋章，暨其所陳係出於自由意思，
    即謂具有較為可信之特別情況，而認具有證據能力。否則其
    嗣後於審判中所為與先前不符之陳述亦係出於其自由意思且
    合於筆錄形式要件，二者陳述之外部客觀情況相同，即無從
    判斷何者具有「較為」可信之特別情況。至上述規定所稱「
    為證明犯罪事實存否所必要」（即學理上所稱之「必要性」
    ），係指先前陳述之重要待證事實部分，與審判中之陳述有
    所不符（包括審判中改稱忘記或不知道等，雖非完全相異，
    但實質內容已有不符之情形在內），而該審判外之陳述，係
    證明待證之犯罪事實存在或不存在所不可或缺，亦即就具體
    案情及相關卷證判斷，為發現實質真實目的，捨該項審判外
    之陳述，已無從再就同一供述者取得相同之供述內容，縱以
    其他證據代替，亦無從達到同一目的之情形者，始足當之。
    若除去先前之陳述，仍有其他相類之證據可資代替，並得據
    以證明待證之犯罪事實存在或不存在者，即與上述「必要性
    」之要件不合。本件情形，查證人己○○於警詢中之陳述，
    與其於檢察官偵訊時、於本院審理接受交互詰問時之最終陳
    述內容均相一致（參見宜蘭縣政府警察局羅東分局警羅偵字
    第0973100號卷第39至41頁，宜蘭地檢署97年度偵字第641號
    卷第76至77頁，本院卷第181至185頁），故證人己○○於偵
    查及審理中之供述內容，已可取代其於警詢時之供述內容，
    則證人己○○於警詢時之供述內容，已非證明被告犯罪事實
    存否所必要，依前揭說明，尚難認為證人己○○於警詢中之
    陳述已具備刑事訴訟法第159條之2所定「必要性」要件，自
    無從依此一規定而認為其於警詢中之陳述具有證據能力。次
    查，縱然證人戊○○、丙○○、辛○○於警詢中之陳述係出
    於自由意志而為警詢筆錄上所記載之陳述內容，然檢察官並
    未舉證釋明證人戊○○、丙○○、辛○○於警詢時之陳述，
    係出於其自然之發言、臨終前之陳述，或違反自己利益之陳
    述。至於檢察官所舉被告與證人戊○○、丙○○、辛○○通
    聯時之通訊監察譯文，充其量僅能證明被告曾與證人戊○○
    、丙○○、辛○○通聯之事實，然此一通聯事實既然係發生
    於證人戊○○、丙○○、辛○○接受警詢之前，核與證人戊○○、丙○○、辛○○接受警詢之客觀環境或條件無涉，無
    從以此等通訊監察譯文內容與證人戊○○、丙○○、辛○○
    警詢陳述內容一致，即謂證人戊○○、丙○○、辛○○於警
    詢時係在較為可信為真實之特別情況下為陳述。因此，揆諸
    前揭說明，尚難認為證人戊○○、丙○○、辛○○於警詢中
    之陳述已具備刑事訴訟法第159條之2、之3所定「特信性」
    要件，自無從依上開規定而認為證人戊○○、丙○○、辛○○於警詢中之陳述具有證據能力。故公訴人主張「依刑事訴
    訟法第159條之2、之3規定，證人證人丙○○、己○○、戊○○、辛○○於警詢時之陳述有證據能力」云云，尚非可採
    。
二、另按，被告以外之人於審判外之陳述，雖不符前四條之規定
    ，而經當事人於審判程序同意作為證據，法院審酌該言詞陳
    述或書面陳述作成時之情況，認為適當者，亦得為證據。當
    事人、代理人或辯護人於法院調查證據時，知有第159條第1
    項不得為證據之情形，而未於言詞辯論終結前聲明異議者，
    視為有前項之同意，刑事訴訟法第159條之5第1項、第2項定
    有明文。本件情形，證人陳俊傑於警詢中之陳述，屬於被告
    以外之人於審判外之陳述，然被告、辯護人、檢察官已同意
    將上列證人於警詢中之陳述採為本案證據，且本院審酌該言
    詞陳述作成時之情況，並無不宜作為證據情事，依刑事訴訟
    法第159條之5第1項規定，自得作為證據。又被告、辯護人
    、檢察官於本院審理時對於下列所述之其他證據資料，均不
    爭執其證據能力，本院審酌該等證據資料作成時之狀況，並
    無不宜作為證據情事，依刑事訴訟法第159條之5第2項規定
    ，自得作為證據。
貳、有罪部分：
一、販賣安非他命部分【即事實欄（一）】：
    訊據被告矢口否認有何販賣第二級毒品安非他命之犯行，並
    辯稱「我只有幫忙庚○○購買安非他命二次，我沒有賣安非
    他命給庚○○。我沒有賣安非他命給己○○，也沒有幫她買
    安非他命，或與她合買安非他命。」云云，然查：
（一）證人庚○○於附表一所示之時間、地點、金額及聯絡方式
      ，向被告購買安非他命，並由被告出面交付毒品、收取毒
      品價金等事實，業據證人庚○○於檢察官偵訊及本院審理
      時結證綦詳（見宜蘭地檢署97年度偵字第641號卷第27至2
      8頁，本院卷第128至133頁）。而參諸卷附之庚○○之前
      案紀錄表所示（見本院卷第68至92頁），庚○○確有施用
      第二級毒品之前案紀錄。佐以，證人庚○○於96年5月15
      日11時43分34秒許、96年5月15日11時56分09秒許、96年5
      月20日13時05分21秒許曾以0000000000號電話與被告持用
      之0000000000號電話通聯，且與被告為以下通話內容：
      「B（即庚○○）：宏一嗎，我秘雕，現在家裡都沒有人
                       可以過來。
        A（即丁○○）：可以啊。
        B：現在可以過來嗎？帶一些東西過來。
        A：要多少？
        B：甘苦人啊，1、2仟元就好了。
        A：好，我馬上過去。」、
      「B（即庚○○）：到了嗎。
        A（即丁○○）：要過去了。
        B：講真的，趕快過來。
        A：好。」、
      「B（即庚○○）：我忘記放下去，等下再算。
        A（即丁○○）：沒關係，你要去那裡？
        B：我剛出門買東西。
        A：我有看到，你開車出來。
        B：對啊要去買東西。
        A：我剛好欠1000元要補東西！
        B：那我等下過去找你。」之事實，亦有臺灣宜蘭地方
      法院檢察署96宜檢明儉聲監字第71號通訊監察書及通訊監
      察譯文在卷可稽（見宜蘭縣政府警察局羅東分局警羅偵字
      第0973100號卷第29至30、64至67頁），雖於上開通聯內
      容均未使用買賣毒品之明確字語，然毒品買賣為法令嚴禁
      之行為，毒品買賣雙方為規避查緝，衡於聯絡時使用雙方
      明瞭之暗語，鮮少有人於通聯中明目張膽的使用買賣毒品
      之字樣，況證人庚○○已明確證稱「96年5月15日、20日
      的通聯之內容係伊打電話聯絡被告，要向被告購買安非他
      命毒品，於各該通話結束後不久，伊分別自被告處購得安
      非他命毒品。」等語（見本院第130至132頁），而證人庚○○上開證詞經核亦與通聯內容相符，自堪採認。再者，
      審酌證人庚○○為年滿50歲（證人庚○○係45年5月生）
      ，係具相當生活智識經驗之成年人，前復有多次購買毒品
      施用之經驗（參卷附之庚○○前案紀錄表），其對於「販
      賣」毒品、「購買」毒品、「合買」毒品、「代為購買（
      調貨）」毒品間之差別，當能輕易分別，苟被告並無販賣
      安非他命予庚○○，證人庚○○豈會迭次於檢察官偵訊及
      本院審理時一致明白指證係向被告「購買」安非他命？更
      何況，證人庚○○與被告間並無任何深仇大恨（此分據被
      告、證人庚○○供明在卷，見宜蘭縣政府警察局羅東分局
      警羅偵字第0973100號卷第5頁，本院卷第133頁），證人
      庚○○亦無設詞誣陷被告之動機存在，倘證人庚○○確無
      向被告購買毒品，衡諸常情，其當無於檢察官偵訊及本院
      審理時迭次故意捏造不利於被告之供述之理。依此，堪認
      證人庚○○所稱曾向被告購買安非他命乙節，確屬真實可
      採。另查，販賣安非他命係違法行為，非可公然為之，且
      有其獨特之販售通路及管道，復無公定價格，又屬容易增
      減分裝之物，每次買賣之價量，均可能隨時依雙方關係深
      淺、資力、需求量及對行情之認知、來源是否充裕、查緝
      鬆嚴、購買者被查獲時供述購買對象之可能風險評估等，
      而異其標準，非可一概而論，本件被告既不承認其有前開
      販賣第二級毒品安非他命之事實，本院自無從查得其販入
      上開安非他命之真正價格及其因非法販賣該安非他命予附
      表一所列證人庚○○而獲得之具體利潤金額，然按近來政
      府為杜絕毒品之氾濫，對於查緝施用及販賣毒品之工作，
      無不嚴加執行，販賣毒品罪又係重罪，設若無利可圖，衡
      情一般持有毒品之人當無輕易將所持有之安非他命屢次轉
      讓他人而甘冒於再次向他人購買時，而有被查獲移送法辦
      之危險之理。且不論是瓶裝或袋裝之安非他命，均可任意
      分裝或增減其份量，而每次買賣之價量，亦隨時隨雙方關
      係之深淺、當時之資力、需要程度及對行情之認知等因素
      ，機動的調整，因之販賣之利得，除經坦承犯行，或帳冊
      價量均臻明確外，委難察得實情，職是之故，縱未確切查
      得販賣賺取之實際差價，但除別有事證，足認係按同一價
      格轉讓，且確未有牟利之意圖外，尚難執此認非法販賣之
      事證有所不足，致知過坦承者難辭重典，飾詞否認者反得
      逞僥倖，而失情理之平，惟販賣之人從價差或量差中牟利
      之方式雖異，然其販賣目的在意圖營利則同一，堪認被告
      販入安非他命之價格必較販出之價格低廉，或以同一價格
      而減少安非他命之份量，而有從中賺取差額利潤圖利之意
      圖及事實，此應屬合於論理法則，且不違背社會通常經驗
      之理性判斷，是被告販賣安非他命，有營利之意圖，亦可
      認定。因此，被告於附表一所示之時間、地點、金額及聯
      絡方式，販賣第二級毒品安非他命予庚○○，且因而分別
      取得如附表一「交易金額」欄內所示之販賣第二級毒品安
      非他命所得財物，而藉此牟利之事實，已堪認定。被告辯
      稱「伊只有幫庚○○購買安非他命二次，伊沒有賣安非他
      命給庚○○。」云云，顯屬事後卸責諉過之詞，不足採信
      。
（二）證人己○○（原名游承如）於附表二所示之時間、地點，
      以附表二所示之聯絡方式，分別向被告購買新臺幣500元
      、1000元之安非他命，被告於收取價金後，即先將500元
      、1000元份量之安非他命毒品交予己○○，再由己○○從
      所取得之安非他命毒品中，拿出些許數量之安非他命毒品
      交予被告，以之作為被告販賣毒品之報酬等事實，業據證
      人己○○於檢察官偵訊及本院審理時結證綦詳（見宜蘭地
      檢署97年度偵字第641號卷第76至77頁，本院卷第181至18
      5頁）。佐以，證人己○○於96年5月24日23時26分44秒許
      ，曾以0000000000號電話與被告持用之0000000000號電話
      通聯，且與被告為以下通話內容：
      「B（即己○○）：你人在哪裡？
        A（即丁○○）：還要十幾分鐘！
        B：每次都這樣！講話都這樣！
        A：我在等東西！我不用拿好再回去嗎！
        B：剛才你嫂子不是有打電話給你了嗎？
        A：是啊，就叫我要等她10分鐘，我有辦法嗎？」之事
      實，亦有臺灣宜蘭地方法院檢察署96宜檢明儉聲監字第71
      號通訊監察書及通訊監察譯文在卷可稽（見宜蘭縣政府警
      察局羅東分局警羅偵字第0973100號卷第44、64至67頁）
      ，雖於上開通聯內容均未使用買賣毒品之明確字語，然毒
      品買賣為法令嚴禁之行為，毒品買賣雙方為規避查緝，衡
      於聯絡時使用雙方明瞭之暗語，鮮少有人於通聯中明目張
      膽的使用賣賣毒品之字樣，況證人己○○已明確證稱「伊
      係以0000000000號電話聯絡被告（門號0000000000號），
      向被告購買安非他命毒品。」等語（見宜蘭地檢署97年度
      偵字第641號卷第76頁），而證人己○○上開證詞經核亦
      與通聯內容相符，自堪採認。參以，證人己○○與被告係
      非常要好之朋友（此為被告所自承，見宜蘭縣政府警察局
      羅東分局警羅偵字第0973100號卷第4頁），彼此間並無深
      仇大恨，其並無設詞誣陷被告之動機，倘被告並未販售安
      非他命予證人己○○，並已收取價金及報酬（些許數量之
      安非他命毒品），衡諸常情，證人己○○當無於偵、審中
      故意捏造不利於被告之供述之理。因此，證人己○○所稱
      曾向被告購買安非他命乙節，已堪採信為真實。另參諸證
      人己○○所供述「伊向被告購買新臺幣500元、1000元之
      安非他命，被告於收取價金後，即先將500元、1000元份
      量之安非他命毒品交予伊，伊便從所取得之安非他命毒品
      中，拿出些許數量之安非他命毒品交予被告，以之作為被
      告販賣毒品之報酬。」之相關販入、售出安非他命之價格
      、數量（見本院卷第181至185頁），可知二者確實均存有
      價差（量差），足認被告將安非他命出售予證人己○○時
      ，有從中賺取買賣差價牟利之意圖甚明。從而，被告於附
      表二所示之時間、地點、金額及聯絡方式，販賣第二級安
      非他命予己○○，且因而分別取得如附表二「交易金額」
      欄內所示之販賣第二級毒品安非他命所得財物，而藉此牟
      利之事實，已堪認定。被告辯稱「伊未曾販賣安非他命毒
      品予己○○」云云，顯屬事後卸責之詞，不足採信。
（三）綜上所述，本件事證已臻明確，被告以首揭情詞否認犯行
      ，要屬事後卸責諉過之詞，無可採信，其意圖營利而於附
      表一、二所示之時、地，販賣第二級毒品之犯行，均堪予
      認定，均應依法論科。
二、轉讓禁藥安非他命部分【即事實欄（二）】：
    上揭事實欄（二）所載轉讓禁藥安非他命之犯罪事實，業據
    被告於警詢、檢察官偵訊及本院審理時坦承不諱（見宜蘭縣
    政府警察局羅東分局警羅偵字第0973100號卷第4頁，宜蘭地
    檢署97年度偵字第641號卷第46頁，本院卷第40、233至234
    頁），核與證人陳俊傑於警詢及檢察官偵訊時所證述之情節
    相符（見宜蘭縣政府警察局羅東分局警羅偵字第0973100號
    卷第32至35頁，宜蘭地檢署97年度偵字第641號卷第15至16
    頁）。依此，足徵被告上開自白確與事實相符，本件事證已
    臻明確，被告於附表三所示之時間、地點、方式，分別四次
    無償轉讓交付些許數量（未達加重其刑標準—淨重十公克）
    之安非他命予證人陳俊傑之犯行，均堪予認定，均應依法論
    科。
三、幫助施用安非他命部分【即事實欄（三）】：
    上揭事實欄（三）所載幫助施用安非他命之犯罪事實，業據
    證人戊○○於檢察官偵訊時（見宜蘭地檢署97年度偵字第64
    1號卷第60頁）；證人丙○○於檢察官偵訊及本院審理時（
    見宜蘭地檢署97年度偵字第641號卷第19至20頁，本院卷第1
    34至139頁）指證綦詳，且被告亦不否認「伊於96年5月間受
    戊○○之託，三次幫戊○○購買安非他命。伊於96年6月間
    受丙○○之託，一次幫丙○○購買安非他命、一次與丙○○
    合資購買安非他命。」等事實（見本院卷第38至40、234至2
    36頁）。而參諸卷附證人戊○○、丙○○之前案紀錄表所示
    （見本院卷第63至67、95至109頁），證人戊○○、丙○○
    確均有施用第二級毒品之前案紀錄。佐以，證人戊○○於96
    年5月19日1時31分51秒許，曾以0000000000號電話與被告持
    用之0000000000號電話通聯，且與被告為以下通話內容：
    「A（即丁○○）：你先等我半小時。
      B（即戊○○）：你要快一點，這裡還有人要。
      A：好半小時。」之事實，亦有臺灣宜蘭地方法院檢察署
    96宜檢明儉聲監字第71號通訊監察書及通訊監察譯文在卷可
    稽（見宜蘭縣政府警察局羅東分局警羅偵字第0973100號卷
    第18、64至67頁）。另證人丙○○於96年6月2日12時50分49
    秒許、96年6月2日17時零分49秒許，曾以0000000000號電話
    與被告持用之0000000000號電話通話，且與被告為以下通話
    內容：
    「B（即丙○○）：你在家嗎？
      A（即丁○○）：你誰？
      B：我卡隆。
      A：什麼事？
      B：我要拿500元，我過去找你。
      A：我沒有在家！
      B：那要去那裡找你。
      A：我再打電話給你。」、
    「B（即丙○○）：你在哪裡？
      A（即丁○○）：在外面。
      B：方便嗎？1啦。
      A：要那個哦。
      B：要到那裡找你？
      A：你到觀天下大樓時，再打電話給我。」之事實，亦有
    臺灣宜蘭地方法院檢察署96宜檢明儉聲監字第71號通訊監察
    書及通訊監察譯文在卷可稽（見宜蘭縣政府警察局羅東分局
    警羅偵字第0973100號卷第58、64至67頁），且證人戊○○
    、丙○○已分別證稱「上開通聯就是聯絡被告，請被告幫忙
    買安非他命」、「上開通聯是與被告聯絡一起合買安非他命
    」等語甚明（見宜蘭地檢署97年度偵字第641號卷第60、20
    頁）。依此，足徵證人戊○○、丙○○之證詞及被告之自白
    確均屬可採。從而，本件事證已臻明確，被告於附表四、五
    所示之時間、地點、以附表四、五所示之方法，便利助益（
    幫助）證人戊○○、丙○○施用安非他命毒品之犯行，均堪
    予認定，均應依法論科。
四、論罪科刑：
（一）被告為事實欄（一）所示之行為後，毒品危害防制條例第
      4條第2項規定，於98年5月20日修正公布，於98年5月22日
      施行。按行為後法律有變更者，適用行為時之法律，但行
      為後之法律有利於行為人者，適用最有利於行為人之法律
      ，現行刑法第2條第1項定有明文。毒品危害防制條例第4
      條第2項，修正前係規定「製造、運輸、販賣第二級毒品
      者，處無期徒刑或七年以上有期徒刑，得併科新臺幣七百
      萬元以下罰金。」，修正後則規定「製造、運輸、販賣第
      二級毒品者，處無期徒刑或七年以上有期徒刑，得併科新
      臺幣一千萬元以下罰金。」，可知修正前後毒品危害防制
      條例第4條第2項之犯罪構成要件相同，惟法定刑併科罰金
      部分，則由七百萬元提高為一千萬元，經比較新舊法之適
      用結果，新法規定非有利於被告，依刑法第2條第1項前段
      ，應適用被告行為時之修正前毒品危害防制條例第4條第2
      項規定。
（二）核被告基於販售營利之意圖，而於附表一、二所載之時、
      地，分別將安非他命售予庚○○、己○○之所為【事實欄
      （一）】，分別係犯修正前毒品危害防制條例第4條第2項
      之販賣第二級毒品罪（共六罪）。被告於各次販賣前持有
      安非他命之低度行為，均為販賣之高度行為所吸收，均不
      另論罪。又被告所犯附表一、二所示之六次販賣安非他命
      之犯行，其犯意各別，行為互殊，應予分論併罰，公訴人
      認為屬於接續犯一罪，並非可採。又被告前因施用毒品案
      件，經本院以94年度宜簡字第93號判決判處有期徒刑六月
      ，如易科罰金，以銀元三百元折算一日，甫於95年4月6日
      縮刑期滿執行完畢之事實，有卷附之臺灣高等法院被告前
      案紀錄表可資參照，其於受有期徒刑之執行完畢後，五年
      以內故意再犯有期徒刑以上之附表一、二所示各罪，俱為
      累犯，皆應依刑法第47條第1項之規定加重其刑，惟因法
      定本刑無期徒刑部分，依刑法第65條第1項規定，不得加
      重，故僅就其餘有期徒刑及併科罰金刑部分，加重其刑。
      另參酌被告販賣安非他命之交易對象、金額及犯罪所得均
      不高，其所為之手段與囤積鉅量毒品，並動輒販賣數量達
      數百、甚或逾千公克以上毒品之集團性販毒情形有別，其
      各次所為對於他人及國家社會侵害之程度尚非重大，惡性
      並非重大不赦等一切情狀，認被告各次犯罪情節與毒品危
      害防制條例第4條第2項無期徒刑或七年以上有期徒刑之法
      定本刑相較，縱對之科以最低度法定刑猶嫌過重，在客觀
      上以一般國民生活經驗法則為之檢驗，實屬情輕法重，當
      足引起一般人之同情，是本院認為被告各次所為，均顯有
      堪資憫恕之處，爰均依刑法第59條規定酌量減輕其所犯各
      次販賣第二級毒品罪之刑，並就有期徒刑及併科罰金刑部
      分先加後減之（無期徒刑部分依法不得加重，故僅減輕其
      刑）。
（三）查安非他命毒品分屬毒品危害防制條例所規定之第二級毒
      品，及藥事法所規定之禁藥。是轉讓安非他命之行為，同
      受毒品危害防制條例第8條第2項之轉讓第二級毒品罪及藥
      事法第83條第1項之轉讓禁藥罪之規範，從而，被告明知
      為禁藥即安非他命而轉讓予他人之所為，除該當毒品危害
      防制條例第8條第2項之轉讓第二級毒品罪外，亦該當藥事
      法第83條第1項之轉讓禁藥罪，此係屬同一犯罪行為而同
      時有二種法律可資處罰之法條（規）競合情形，因藥事法
      第83條第1項規定「明知為偽藥或禁藥，而販賣、供應、
      調劑、運送、寄藏、牙保、轉讓或意圖販賣而陳列者，處
      七年以下有期徒刑，得併科新臺幣五百萬元以下罰金。」
      、毒品危害防制條例第8條第2項則規定「轉讓第二級毒品
      者，處六月以上五年以下有期徒刑，得併科新臺幣七十萬
      元以下罰金。」，依「重法優於輕法」之法理，本件自應
      適用藥事法第83條第1項之規定處斷。故核被告於附表三
      所載之時、地，四次將安非他命無償轉讓予陳俊傑之所為
      【事實欄（二）】，分別係犯藥事法第83條第1項之轉讓
      禁藥罪（共四罪）【起訴書原記載被告所犯法條為毒品危
      害防制條例第8條第2項，嗣經蒞庭檢察官更正如上】。被
      告於各次轉讓行為前持有安非他命之低度行為，均為轉讓
      之高度行為所吸收，均不另論罪。又被告所犯附表三所示
      之四次轉讓安非他命之犯行，其犯意各別，行為互殊，應
      予分論併罰，公訴人認為屬於接續犯一罪，並非可採。另
      被告有事實欄一所載之前案紀錄，且甫於95年4月6日縮刑
      期滿執行有期徒刑完畢之事實，已認定在前，其於受有期
      徒刑之執行完畢後，五年以內故意再犯有期徒刑以上之轉
      讓禁藥罪四罪，俱為累犯，均應依刑法第47條第1項之規
      定加重其刑。
（四）按以營利之意圖交付毒品，而收取對價之行為，觸犯販賣
      毒品罪；苟非基於營利之意圖，而以原價或低於原價有償
      轉讓毒品與他人，僅得以轉讓毒品罪論處；若無營利之意
      圖，僅基於幫助施用毒品者取得供施用毒品之目的，而出
      面代購，或共同合資購買並分攤價金及分受毒品，則為施
      用毒品罪之幫助犯，三者行為互殊，且異其處罰（參見最
      高法院95年台上字第6888號、96年台上字第5139號、96年
      台上字第6725號、97年台上字第1864號、97年台上字第31
      48號、98年台上字第3670號判決意旨）。本件情形，被告
      因友人戊○○、丙○○欲施用安非他命毒品，卻無直接購
      買安非他命之途徑，因而受友人戊○○、丙○○之託，或
      無償代為購買安非他命後，全數將所購得之安非他命轉交
      予戊○○、丙○○，或無償與丙○○共同合資購買安非他
      命，並將丙○○出資比例所應分得之安非他命毒品全數轉
      交予丙○○，而以上開代購、合購之方式，便利助益戊○○、丙○○施用安非他命毒品，故核被告附表四、五之所
      為【事實欄（三）】，分別係犯刑法第30條第1項前段、
      毒品危害防制條例第10條第2項之幫助施用第二級毒品罪
      （共五罪）。被告於各次幫助行為前持有安非他命之低度
      行為，均為幫助施用之高度行為所吸收，均不另論罪。至
      於本件公訴人雖認為被告之所為均係犯毒品危害防制條例
      第4條第2項之販賣第二級毒品罪，經查：公訴人認為被告
      販賣安非他命予戊○○、丙○○，無非係以證人戊○○、
      丙○○於警、偵訊時之證詞及通訊監察譯文為其論據，然
      證人戊○○、丙○○於警詢中之證述，均無證據能力乙節
      ，已如前述。其次，證人丙○○於偵、審中均一致證稱「
      係請被告代為購買安非他命，及與被告一起合購安非他命
      ，並非向被告購買安非他命。」（參見宜蘭地檢署97年度
      偵字第641號卷第19至20頁，本院卷第134至139頁），且
      公訴人所舉證人丙○○於96年6月2日12時50分49秒許、96
      年6月2日17時零分49秒許與被告通聯時之通訊監察譯文（
      參前揭三所列譯文內容），依其內容觀之，渠等於通聯既
      均未使用買賣毒品之字語，且證人丙○○亦已明確陳稱「
      上開通聯內容係與被告一起合購安非他命」等語甚明（參
      見宜蘭地檢署97年度偵字第641號卷第20頁）。因此，尚
      難憑證人丙○○之證詞及上開通訊監察譯文之內容，即推
      得被告係販賣安非他命予丙○○之結論。再者，證人戊○○於偵查中已明確證稱「係請被告代為購買安非他命，並
      非向被告購買安非他命。」（參見宜蘭地檢署97年度偵字
      第641號卷第60頁），且公訴人所舉證人戊○○於96年5月
      19日1時31分51秒許，與被告通聯時之通訊監察譯文（參
      前揭三所列譯文內容），依其內容觀之，渠等於通聯既未
      使用買賣毒品之字語，且證人戊○○亦明確陳稱「上開通
      聯內容係請被告代購安非他命」等語甚明（參見宜蘭地檢
      署97年度偵字第641號卷第60頁）。因此，尚難憑證人戊○○之證詞及上開通訊監察譯文之內容，即推得被告係販
      賣安非他命予戊○○之結論。綜上，本件綜核公訴人所舉
      之全部卷證資料，僅足認定被告之行為內容係幫證人戊○○、丙○○代購安非他命，及與證人丙○○合購安非他命
      ，而便利助益（幫助）戊○○、丙○○施用安非他命毒品
      ，並不足以認定被告之行為內容係販賣安非他命毒品予證
      人戊○○、丙○○，則依前所述，被告之所為僅該當於幫
      助施用第二級毒品罪之構成要件，公訴人認為被告之所為
      該當於販賣第二級毒品罪，尚有誤會，惟因公訴人所指被
      告販賣第二級毒品罪，均與幫助施用第二級毒品罪之基本
      社會事實相同，本院自均得變更起訴法條並加以審理。又
      被告所犯附表四、五所示之幫助施用安非他命之犯行，其
      犯意各別，行為互殊，應予分論併罰。另被告幫助施用安
      非他命犯行，為幫助犯，依刑法第30條第2項規定，均應
      按正犯之刑減輕之。又另被告有事實欄一所載之前案紀錄
      ，且甫於95年4月6日縮刑期滿執行有期徒刑完畢之事實，
      已認定在前，其於受有期徒刑之執行完畢後，五年以內故
      意再犯有期徒刑以上之幫助施用第二級毒品罪五罪，俱為
      累犯，均應依刑法第47條第1項之規定加重其刑，並均與
      前揭減輕部分，先加重後減輕之。
（五）被告所犯附表一至五共十五罪，犯意各別，行為互殊，應
      予分論併罰。
（六）爰審酌被告之素行、智識程度；犯罪之動機、目的、手段
      ；為一己私利而販售具成癮性、濫用性、侵害性之第二級
      毒品以營利，對他人身心健康及社會治安戕害甚鉅，其各
      次販賣所得利益之多寡；任意轉讓及幫助他人施用具成癮
      性、濫用性、侵害性之第二級毒品，對他人身心健康及社
      會治安戕害甚鉅；犯後態度等一切情狀，就被告所犯各罪
      ，分別量處如附表一、二、四、五「宣告刑」欄所示之刑
      ；如附表三「宣告刑及減刑後刑期」欄所示之刑（附表三
      所列之轉讓禁藥罪四罪，其犯罪時間均在96年4月24日前
      ，爰均依中華民國九十六年罪犯減刑條例第2條第1項第3
      款規定減刑二分之一），並合併定其應執行之刑。又門號
      為0000000000號行動電話手機一具（含SIM卡一張）為被
      告所有，且係供犯販賣第二級毒品所用之物，雖未扣案，
      然無證據證明業已滅失，應依毒品危害防制條例第19條第
      1項之規定，於其有關之販賣第二級毒品罪下宣告沒收之
      ，如全部或一部不能沒收時，追徵其價額或以其財產抵償
      之，並併執行之。另被告各次販賣第二級毒品所得之財物
      （如附表一、二「交易金額」欄內所示之金額），雖均未
      扣案，仍應依毒品危害防制條例第19條第1項之規定，分
      別於各有關之販賣第二級毒品罪下，宣告沒收之，如全部
      或一部不能沒收時，以其財產抵償之，並併執行之（總金
      額共新臺幣4500元）。又上開0000000000號行動電話手機
      一具（含SIM卡一張）亦係被告所有、供犯幫助施用第二
      級毒品罪所有之物，雖未扣案，然無證據證明業已滅失，
      亦應依刑法第38條第1項第2款規定，於其有關之幫助施用
      第二級毒品罪下宣告沒收之，並併執行之。
參、不另為無罪諭知之部分：
一、公訴意旨另以：被告丁○○另於附表六所示之時、地，販賣
    第二級毒品安非他命予辛○○（原名黃三福），而從中牟取
    利益，因認被告此部分所為另涉犯販賣第二級毒品罪，且與
    前揭經論罪之販賣第二級毒品罪屬接續犯一罪之關係。
二、按被告未經審判證明有罪確定前，推定其為無罪；犯罪事實
    應依證據認定之，無證據不得認定其犯罪事實；不能證明被
    告犯罪者，應諭知無罪之判決，刑事訴訟法第154條第1項、
    第2項、第301條第1項分別定有明文。另按刑事訴訟法第161
    條已於91年2月8日修正公布，其第1項規定：檢察官就被告
    犯罪事實，應負舉證責任，並指出證明之方法。因此，檢察
    官對於起訴之犯罪事實，應負提出證據及說服之實質舉證責
    任。倘其所提出之證據，不足為被告有罪之積極證明，或其
    指出證明之方法，無從說服法院以形成被告有罪之心證，基
    於無罪推定之原則，自應為被告無罪判決之諭知（參見最高
    法院92年度台上字第128號判例意旨）。
三、本件公訴意旨認被告涉犯附表六所示之販賣第二級毒品罪嫌
    ，無非係以：證人辛○○於警詢之證詞及通訊監察譯文為其
    論據。然訊據被告堅決否認有何此部分之犯行，辯稱「伊沒
    有於附表六所示之時、地，販賣安非他命予辛○○。」等語
    ，且查：證人辛○○於警詢中之證述，並無證據能力乙節，
    已如前述，自不得憑證人辛○○於警詢中之證詞作為認定被
    告犯罪事實之依據。其次，證人辛○○於偵查中並未到案，
    於審理中亦傳、拘無著，而檢察官所舉被告與證人辛○○於
    96年5月25日20時11分13秒許、96年5月25日20時15分25秒許
    之通訊監察譯文內容僅為：
    「B（即辛○○）：你要過來了嗎？
      A（即丁○○）：要等一下。
      B：我朋友在等我！全部要3。
      A：等我過去再說！」、
    「B（即辛○○）：你要來了嗎？
      A（即丁○○）：有那麼趕緊嗎？
      B：是啊！
      A：你們都在那裡等哦！
      B：對啊。
      A：在等一下，馬上過去。」（見宜蘭縣政府警察局羅東
    分局警羅偵字第0973100號卷第51頁），即便上開通聯內容
    確與毒品有關，然上開通話內容之實質意義究係買賣毒品？
    轉讓毒品？代購毒品？合購毒品？均屬未明，是依上開通訊
    監察譯文內容，亦不足據以認定被告有販賣安非他命予辛○○之犯行。綜上，公訴人所舉證據，尚不足為被告此部分有
    罪之積極證明。此外，復查無其他積極證據證明被告確有公
    訴人所指此部分之販賣第二級毒品犯行，揆諸首揭二之說明
    ，自應為有利於被告之認定。從而，本件尚不能證明被告犯
    此部分之販賣第二級毒品罪，依法本應為無罪之諭知，惟因
    公訴人認為此部分若成立犯罪，與前揭經論罪科刑之販賣第
    二級毒品部分，有接續犯一罪之關係，爰不另為無罪之諭知
    。
肆、無罪部分：
一、公訴意旨另以：被告丁○○另於附表七所示之時、地，轉讓
    第二級毒品安非他命予乙○○一次，因認被告此部分所為另
    涉犯藥事法第83條第1項之轉讓禁藥罪【起訴書原記載被告
    所犯法條為毒品危害防制條例第8條第2項，嗣經蒞庭檢察官
    更正如上】。
二、按被告未經審判證明有罪確定前，推定其為無罪；犯罪事實
    應依證據認定之，無證據不得認定其犯罪事實；不能證明被
    告犯罪者，應諭知無罪之判決，刑事訴訟法第154條第1項、
    第2項、第301條第1項分別定有明文。又認定犯罪事實所憑
    之證據，雖不以直接證據為限，間接證據亦包括在內；然而
    無論直接或間接證據，其為訴訟上之證明，須於通常一般之
    人均不致有所懷疑，而得確信其為真實之程度者，始得據為
    有罪之認定，倘其證明尚未達到此一程度，而有合理之懷疑
    存在，無從為有罪之確信時，自得為無罪之判決（參見最高
    法院76年度台上字第4986號判例意旨）。另按刑事訴訟法第
    161條已於91年2月8日修正公布，其第1項規定：檢察官就被
    告犯罪事實，應負舉證責任，並指出證明之方法。因此，檢
    察官對於起訴之犯罪事實，應負提出證據及說服之實質舉證
    責任。倘其所提出之證據，不足為被告有罪之積極證明，或
    其指出證明之方法，無從說服法院以形成被告有罪之心證，
    基於無罪推定之原則，自應為被告無罪判決之諭知（參見最
    高法院92年度台上字第128號判例意旨）。又按施用毒品者
    所稱毒品來自某人之指證，不得作為有罪判決之唯一證據，
    仍須調查其他必要之證據，以察其是否與事實相符。良以施
    用毒品者之指證，依毒品危害防制條例第17條之規定，供出
    毒品來源而破獲者，得減輕其刑，其憑信性於通常一般人已
    有所懷疑，縱自形式上觀察，並無瑕疵，其真實性仍有待其
    他必要證據加以補強。若施用毒品者之供述證據，本身已有
    重大瑕疵，依嚴格證明之法則，苟已無法憑為犯罪事實之認
    定時，自無再論補強證據之必要，其理甚明。所謂必要之補
    強證據，固不以證明販賣、轉讓等犯罪構成要件之全部事實
    為必要，但以與施用者之指證具有相當之關聯性，經與施用
    者之指證綜合判斷，已達於通常一般人均不致有所懷疑，而
    得確信施用者之指證為真實者，始得為有罪之認定。為保障
    被告人權，貫徹無罪推定原則，不能因販賣、轉讓毒品等行
    為之犯罪期間短暫、犯罪方法隱密、犯罪對象單純，致查獲
    不易、搜證困難等原因，而放棄或減低對於犯罪構成要件應
    予嚴格證據證明之堅持，此項基本原則應為法官證據證明力
    自由判斷職權行使之限制。
三、本件公訴意旨認被告涉犯附表七所示之轉讓禁藥安非他命罪
    嫌，無非係以：證人乙○○之證詞及指認為其論據。然訊據
    被告堅決否認有何此部分之犯行，辯稱「伊沒有於附表七所
    示之時、地，轉讓安非他命予乙○○。」等語，經查：證人
    乙○○於警詢中之證述，並無證據能力乙節，已如前述。其
    次，證人乙○○於檢察官偵訊時係指稱「96年11月間，在三
    星鄉○○道路上，丁○○於其所駕駛之自小客車內，問我是
    否要施用安非他命，我說好，丁○○就提供我吸食幾口安非
    他命。」云云（見宜蘭地檢署97年度偵字第641號卷第63頁
    ），其並未提及當時車內尚有其男友甲○○在場，且其於本
    院審理時先稱「96年11月間，在三星鄉○○道路上，是丁○○駕車載我及我男友（指甲○○），我們三人於自小客車內
    都有施用安非他命。當時是我男友問我是否要施用安非他命
    ，我說好，我男友就從丁○○手中接過安非他命，拿給我施
    用，並不是丁○○主動拿給我的，丁○○並沒有主動問我要
    不要施用。當天天色昏暗，我不知道安非他命毒品是丁○○
    拿出來的，或是我男友拿出來的。」云云（見本院卷第140
    至143頁），嗣經追問始又改稱「當天丁○○及甲○○都有
    問我是否要施用安非他命，當天的安非他命毒品是丁○○拿
    出來的，是丁○○無償提供安非他命給我施用。」云云（見
    本院卷第144至146頁），其歷次所陳述之在場人、轉讓安非
    他命之情節，均有不同，則其何次之證言方為真實？實情究
    竟如何？均屬有疑。況且，證人甲○○於本院審理時亦已結
    證「96年11月間，我並沒有與丁○○、乙○○一起在三星鄉
    ○○道路上施用安非他命。我不曾與丁○○一起施用安非他
    命，我都是自己施用毒品，我不會出去跟別人一起施用毒品
    。我不曾與丁○○、乙○○同車到三星鄉○○道路，且照我
    以前施用毒品之情形，我不會在車上施用毒品。」等情綦詳
    （見本院卷第186至188頁），完全否認有證人乙○○所指「
    甲○○、丁○○、乙○○三人在三星鄉○○道路上之自小客
    車內，一同施用安非他命」之情事，則證人乙○○之證詞及
    指認更難逕信為真。因此，證人乙○○所證述之內容，存有
    重大瑕疵，且無其他佐證使本院已達於通常一般人均不致有
    所懷疑，而得確信其指證為真實，則尚難作為不利於被告之
    認定。綜上，公訴人所舉證據，尚不足為被告此部分有罪之
    積極證明。此外，復查無其他積極證據證明被告確有公訴人
    所指此部分之轉讓禁藥安非他命犯行，揆諸首揭二之說明，
    自應為有利於被告之認定。從而，本件尚不能證明被告犯此
    部分之轉讓禁藥罪，依法應為無罪之諭知。
據上論斷，應依刑事訴訟法第299條第1項前段、第300條、第301
條第1項前段，修正前毒品危害防制條例第4條第2項，毒品危害
防制條例第10條第2項、第19條第1項，藥事法第83條第1項，刑
法第2條第1項前段、第11條前段、第30條第1項前段、第2項、第
59條、第47條第1項、第38條第1項第2款、第51條第5款、第9款
、第10款，中華民國九十六年罪犯減刑條例第2條第1項第3款、
第7條，判決如主文。
本案經檢察官劉憲英到庭執行職務。
中    華    民    國    98    年    11    月    23    日
                  刑事第二庭審判長法  官  林惠玲
                                  法  官  張育彰
                                  法  官  劉家祥
以上正本證明與原本無異。
如不服本判決應於收受送達後十日內向本院提出上訴書狀，並應
敘述具體理由；其未敘述上述理由者，應於上訴期間屆滿後二十
日內向本院補提理由書(均須按他造當事人之人數附繕本)「切勿
逕送上級法院」。
                                  書記官  劉謹翊
中    華    民    國    98    年    11    月    23    日
附錄本案論罪科刑法條：
修正前毒品危害防制條例第4條第2項
製造、運輸、販賣第二級毒品者，處無期徒刑或七年以上有期徒刑，得併
科新臺幣七百萬元以下罰金。
毒品危害防制條例第10條第2項
施用第二級毒品者，處3年以下有期徒刑。
藥事法第83條第1項
明知為偽藥或禁藥，而販賣、供應、調劑、運送、寄藏、牙保、
轉讓或意圖販賣而陳列者，處7年以下有期徒刑，得併科新臺幣5
百萬元以下罰金。
刑法第30條（幫助犯及其處罰）
幫助他人實行犯罪行為者，為幫助犯。雖他人不知幫助之情者，
亦同。
幫助犯之處罰，得按正犯之刑減輕之。
中華民國九十六年罪犯減刑條例第2條
犯罪在中華民國九十六年四月二十四日以前者，除本條例另有規
定外，依下列規定減刑：
一、死刑減為無期徒刑。
二、無期徒刑減為有期徒刑二十年。
三、有期徒刑、拘役或罰金，減其刑期或金額二分之一。
緩刑或假釋中之人犯，於本條例施行之日起，視為已依前項規定
減其宣告刑，毋庸聲請裁定減刑。但經撤銷緩刑之宣告或假釋者
，仍應依本條例規定聲請裁定減刑。
 附表一、證人庚○○部分（販賣，有罪，以最有利於被告之金額計算）
┌─┬──┬────┬────┬────┬──────────┬────┬──┬─────────┐
│編│毒品│交易時間│交易地點│交易金額│聯絡方式            │所犯法條│罪名│宣告刑            │
│號│種類│（民國）│        │（新台幣│                    │        │    │                  │
│  │    │        │        │）      │                    │        │    │                  │
├─┼──┼────┼────┼────┼──────────┼────┼──┼─────────┤
│1 │安非│96 年 5 │宜蘭縣冬│1000元  │庚○○以 0000000000 │（修正前│販賣│有期徒刑參年拾月。│
│  │他命│月 15日 │山鄉鹿埔│        │號行動電話與丁○○持│）毒品危│第二│未扣案門號０九六三│
│  │    │        │路 300  │        │用之 0000000000 號行│害防制條│級毒│四四八四一四號行動│
│  │    │        │巷 3 號 │        │動電話聯絡交易後，由│例第 4  │品罪│電話手機壹具（含  │
│  │    │        │        │        │丁○○將安非他命毒品│條第 2  │，累│SIM 卡壹張）沒收之│
│  │    │        │        │        │交給庚○○，庚○○將│項      │犯  │，如全部或一部不能│
│  │    │        │        │        │價金交給丁○○。    │        │    │沒收時，追徵其價額│
│  │    │        │        │        │                    │        │    │或以其財產抵償之；│
│  │    │        │        │        │                    │        │    │販賣第二級毒品所得│
│  │    │        │        │        │                    │        │    │財物新臺幣壹仟元沒│
│  │    │        │        │        │                    │        │    │收之，如全部或一部│
│  │    │        │        │        │                    │        │    │不能沒收時，以其財│
│  │    │        │        │        │                    │        │    │產抵償之。        │
├─┼──┼────┼────┼────┼──────────┼────┼──┼─────────┤
│2 │安非│96 年 5 │同上。  │1000元  │同上。              │（修正前│販賣│有期徒刑參年拾月。│
│  │他命│月 20日 │        │        │                    │）毒品危│第二│未扣案門號０九六三│
│  │    │        │        │        │                    │害防制條│級毒│四四八四一四號行動│
│  │    │        │        │        │                    │例第 4  │品罪│電話手機壹具（含  │
│  │    │        │        │        │                    │條第 2  │，累│SIM 卡壹張）沒收之│
│  │    │        │        │        │                    │項      │犯  │，如全部或一部不能│
│  │    │        │        │        │                    │        │    │沒收時，追徵其價額│
│  │    │        │        │        │                    │        │    │或以其財產抵償之；│
│  │    │        │        │        │                    │        │    │販賣第二級毒品所得│
│  │    │        │        │        │                    │        │    │財物新臺幣壹仟元沒│
│  │    │        │        │        │                    │        │    │收之，如全部或一部│
│  │    │        │        │        │                    │        │    │不能沒收時，以其財│
│  │    │        │        │        │                    │        │    │產抵償之。        │
└─┴──┴────┴────┴────┴──────────┴────┴──┴─────────┘
 附表二、證人己○○部分（販賣，有罪，以最有利於被告之金額計算）
┌─┬──┬────┬────┬────┬──────────┬────┬──┬─────────┐
│編│毒品│交易時間│交易地點│交易金額│聯絡方式            │所犯法條│罪名│宣告刑            │
│號│種類│（民國）│        │（新台幣│                    │        │    │                  │
│  │    │        │        │）      │                    │        │    │                  │
├─┼──┼────┼────┼────┼──────────┼────┼──┼─────────┤
│1 │安非│96 年 5 │宜蘭縣冬│500元   │己○○以 0000000000 │（修正前│販賣│有期徒刑參年拾月。│
│  │他命│、6 月間│山鄉鹿埔│        │號行動電話與丁○○持│）毒品危│第二│未扣案門號０九六三│
│  │    │某日    │路 288  │        │用之 0000000000 號行│害防制條│級毒│四四八四一四號行動│
│  │    │        │號（起訴│        │動電話聯絡交易後，由│例第 4  │品罪│電話手機壹具（含  │
│  │    │        │書誤繕為│        │己○○將價金交給許宏│條第2項 │，累│SIM 卡壹張）沒收之│
│  │    │        │鹿埔路  │        │一，丁○○將安非他命│        │犯  │，如全部或一部不能│
│  │    │        │300 巷 3│        │毒品交給己○○後，游│        │    │沒收時，追徵其價額│
│  │    │        │號）    │        │涵筑再從所取得之安非│        │    │或以其財產抵償之；│
│  │    │        │        │        │他命毒品中，拿出些許│        │    │販賣第二級毒品所得│
│  │    │        │        │        │數量之安非他命毒品交│        │    │財物新臺幣伍佰元沒│
│  │    │        │        │        │予丁○○，以之作為許│        │    │收之，如全部或一部│
│  │    │        │        │        │宏一販賣毒品之報酬。│        │    │不能沒收時，以其財│
│  │    │        │        │        │                    │        │    │產抵償之。        │
├─┼──┼────┼────┼────┼──────────┼────┼──┼─────────┤
│2 │安非│96 年 5 │同上。  │500元   │同上。              │（修正前│販賣│有期徒刑參年拾月。│
│  │他命│、6 月間│        │        │                    │）毒品危│第二│未扣案門號０九六三│
│  │    │某日    │        │        │                    │害防制條│級毒│四四八四一四號行動│
│  │    │        │        │        │                    │例第 4  │品罪│電話手機壹具（含  │
│  │    │        │        │        │                    │條第2項 │，累│SIM 卡壹張）沒收之│
│  │    │        │        │        │                    │        │犯  │，如全部或一部不能│
│  │    │        │        │        │                    │        │    │沒收時，追徵其價額│
│  │    │        │        │        │                    │        │    │或以其財產抵償之；│
│  │    │        │        │        │                    │        │    │販賣第二級毒品所得│
│  │    │        │        │        │                    │        │    │財物新臺幣伍佰元沒│
│  │    │        │        │        │                    │        │    │收之，如全部或一部│
│  │    │        │        │        │                    │        │    │不能沒收時，以其財│
│  │    │        │        │        │                    │        │    │產抵償之。        │
├─┼──┼────┼────┼────┼──────────┼────┼──┼─────────┤
│3 │安非│96 年 5 │同上。  │500元   │同上。              │（修正前│販賣│有期徒刑參年拾月。│
│  │他命│、6 月間│        │        │                    │）毒品危│第二│未扣案門號０九六三│
│  │    │某日    │        │        │                    │害防制條│級毒│四四八四一四號行動│
│  │    │        │        │        │                    │例第 4  │品罪│電話手機壹具（含  │
│  │    │        │        │        │                    │條第2項 │，累│SIM 卡壹張）沒收之│
│  │    │        │        │        │                    │        │犯  │，如全部或一部不能│
│  │    │        │        │        │                    │        │    │沒收時，追徵其價額│
│  │    │        │        │        │                    │        │    │或以其財產抵償之；│
│  │    │        │        │        │                    │        │    │販賣第二級毒品所得│
│  │    │        │        │        │                    │        │    │財物新臺幣伍佰元沒│
│  │    │        │        │        │                    │        │    │收之，如全部或一部│
│  │    │        │        │        │                    │        │    │不能沒收時，以其財│
│  │    │        │        │        │                    │        │    │產抵償之。        │
├─┼──┼────┼────┼────┼──────────┼────┼──┼─────────┤
│4 │安非│96 年 5 │宜蘭縣冬│1000元  │同上。              │（修正前│販賣│有期徒刑參年拾月。│
│  │他命│、6 月間│山鄉順安│        │                    │）毒品危│第二│未扣案門號０九六三│
│  │    │某日    │國小前  │        │                    │害防制條│級毒│四四八四一四號行動│
│  │    │        │        │        │                    │例第 4  │品罪│電話手機壹具（含  │
│  │    │        │        │        │                    │條第2項 │，累│SIM 卡壹張）沒收之│
│  │    │        │        │        │                    │        │犯  │，如全部或一部不能│
│  │    │        │        │        │                    │        │    │沒收時，追徵其價額│
│  │    │        │        │        │                    │        │    │或以其財產抵償之；│
│  │    │        │        │        │                    │        │    │販賣第二級毒品所得│
│  │    │        │        │        │                    │        │    │財物新臺幣壹仟元沒│
│  │    │        │        │        │                    │        │    │收之，如全部或一部│
│  │    │        │        │        │                    │        │    │不能沒收時，以其財│
│  │    │        │        │        │                    │        │    │產抵償之。        │
└─┴──┴────┴────┴────┴──────────┴────┴──┴─────────┘
 附表三、證人陳俊傑部分（轉讓，有罪，以最有利於被告之時間及數量計
 算）
┌─┬──┬────┬────┬────┬──────────┬───┬───┬─────────┐
│編│毒品│轉讓時間│轉讓地點│轉讓數量│聯絡方式            │所犯法│罪名  │宣告刑及減刑後刑期│
│號│種類│（民國）│        │        │                    │條    │      │                  │
├─┼──┼────┼────┼────┼──────────┼───┼───┼─────────┤
│1 │安非│96 年 3 │宜蘭縣冬│些許數量│陳俊傑與丁○○聯絡後│藥事法│藥事法│有期徒刑拾月，減為│
│  │他命│月至 96 │山鄉鹿埔│（未達加│，丁○○即於左列時地│第 83 │第八十│有期徒刑伍月。    │
│  │    │年 4 月 │路288號 │重其刑標│將其原有之安非他命無│條第 1│三條第│                  │
│  │    │24 日前 │        │準 - 淨 │償轉讓交付些許數量（│項    │一項之│                  │
│  │    │之某日  │        │重十公克│未達加重其刑標準 -淨│      │轉讓禁│                  │
│  │    │        │        │）      │重十公克）予陳俊傑。│      │藥罪，│                  │
│  │    │        │        │        │                    │      │累犯  │                  │
├─┼──┼────┼────┼────┼──────────┼───┼───┼─────────┤
│2 │安非│96 年 3 │同上。  │些許數量│同上。              │藥事法│藥事法│有期徒刑拾月，減為│
│  │他命│月至 96 │        │（未達加│                    │第 83 │第八十│有期徒刑伍月。    │
│  │    │年 4 月 │        │重其刑標│                    │條第 1│三條第│                  │
│  │    │24 日前 │        │準 - 淨 │                    │項    │一項之│                  │
│  │    │之某日  │        │重十公克│                    │      │轉讓禁│                  │
│  │    │        │        │）      │                    │      │藥罪，│                  │
│  │    │        │        │        │                    │      │累犯  │                  │
├─┼──┼────┼────┼────┼──────────┼───┼───┼─────────┤
│3 │安非│96 年 3 │同上。  │些許數量│同上。              │藥事法│藥事法│有期徒刑拾月，減為│
│  │他命│月至 96 │        │（未達加│                    │第 83 │第八十│有期徒刑伍月。    │
│  │    │年 4 月 │        │重其刑標│                    │條第 1│三條第│                  │
│  │    │24 日前 │        │準 - 淨 │                    │項    │一項之│                  │
│  │    │之某日  │        │重十公克│                    │      │轉讓禁│                  │
│  │    │        │        │）      │                    │      │藥罪，│                  │
│  │    │        │        │        │                    │      │累犯  │                  │
├─┼──┼────┼────┼────┼──────────┼───┼───┼─────────┤
│4 │安非│96 年 3 │同上。  │些許數量│同上。              │藥事法│藥事法│有期徒刑拾月，減為│
│  │他命│月至 96 │        │（未達加│                    │第 83 │第八十│有期徒刑伍月。    │
│  │    │年 4 月 │        │重其刑標│                    │條第 1│三條第│                  │
│  │    │24 日前 │        │準 - 淨 │                    │項    │一項之│                  │
│  │    │之某日  │        │重十公克│                    │      │轉讓禁│                  │
│  │    │        │        │）      │                    │      │藥罪，│                  │
│  │    │        │        │        │                    │      │累犯  │                  │
└─┴──┴────┴────┴────┴──────────┴───┴───┴─────────┘
 附表四、證人戊○○部分（幫助施用，有罪）
┌─┬──┬────┬────┬───────────────┬────┬──┬─────────┐
│編│毒品│時間（民│地點    │幫助方法                      │所犯法條│罪名│宣告刑            │
│號│種類│國）    │        │                              │        │    │                  │
├─┼──┼────┼────┼───────────────┼────┼──┼─────────┤
│1 │安非│96 年 5 │宜蘭縣新│戊○○為施用安非他命毒品，惟無│刑法第  │幫助│有期徒刑陸月。未扣│
│  │他命│月 19日 │寶元鐵工│直接購買安非他命之途徑，乃於左│30 條第 │施用│案門號０九六三四四│
│  │    │        │廠（起訴│列時間以 0000000000 號行動電話│1 項前段│第二│八四一四號行動電話│
│  │    │        │書誤繕為│與丁○○持用之 0000000000 號行│、毒品危│級毒│手機壹具（含 SIM  │
│  │    │        │新寶源鋼│動電話聯絡，委請丁○○幫其購買│害防制條│品罪│卡壹張）沒收之。  │
│  │    │        │鐵公司）│安非他命，丁○○應允幫助戊○○│例第 10 │，累│                  │
│  │    │        │        │購買安非他命後，戊○○即將新臺│條第2項 │犯  │                  │
│  │    │        │        │幣 4000 元交予丁○○，丁○○即│        │    │                  │
│  │    │        │        │向不詳之人購得價值新臺幣 4000 │        │    │                  │
│  │    │        │        │元之安非他命，並於左列地點將所│        │    │                  │
│  │    │        │        │購得之安非他命全數轉交給戊○○│        │    │                  │
│  │    │        │        │，戊○○隨之便施用上開安非他命│        │    │                  │
│  │    │        │        │，丁○○即以此方式便利助益（幫│        │    │                  │
│  │    │        │        │助）戊○○施用安非他命。      │        │    │                  │
├─┼──┼────┼────┼───────────────┼────┼──┼─────────┤
│2 │安非│96 年 5 │同上。  │戊○○為施用安非他命毒品，惟無│刑法第  │幫助│有期徒刑陸月。未扣│
│  │他命│月間某日│        │直接購買安非他命之途徑，乃於左│30 條第 │施用│案門號０九六三四四│
│  │    │        │        │列時間以 0000000000 號行動電話│1 項前段│第二│八四一四號行動電話│
│  │    │        │        │與丁○○持用之 0000000000 號行│、毒品危│級毒│手機壹具（含 SIM  │
│  │    │        │        │動電話聯絡，委請丁○○幫其購買│害防制條│品罪│卡壹張）沒收之。  │
│  │    │        │        │安非他命，丁○○應允幫助戊○○│例第 10 │，累│                  │
│  │    │        │        │購買安非他命後，戊○○即將新臺│條第2項 │犯  │                  │
│  │    │        │        │幣 2000 元交予丁○○，丁○○即│        │    │                  │
│  │    │        │        │向不詳之人購得價值新臺幣 2000 │        │    │                  │
│  │    │        │        │元之安非他命，並於左列地點將所│        │    │                  │
│  │    │        │        │購得之安非他命全數轉交給戊○○│        │    │                  │
│  │    │        │        │，戊○○隨之便施用上開安非他命│        │    │                  │
│  │    │        │        │，丁○○即以此方式便利助益（幫│        │    │                  │
│  │    │        │        │助）戊○○施用安非他命。      │        │    │                  │
├─┼──┼────┼────┼───────────────┼────┼──┼─────────┤
│3 │安非│96 年 5 │同上。  │戊○○為施用安非他命毒品，惟無│刑法第  │幫助│有期徒刑陸月。未扣│
│  │他命│月間某日│        │直接購買安非他命之途徑，乃於左│30 條第 │施用│案門號０九六三四四│
│  │    │        │        │列時間以 0000000000 號行動電話│1 項前段│第二│八四一四號行動電話│
│  │    │        │        │與丁○○持用之 0000000000 號行│、毒品危│級毒│手機壹具（含 SIM  │
│  │    │        │        │動電話聯絡，委請丁○○幫其購買│害防制條│品罪│卡壹張）沒收之。  │
│  │    │        │        │安非他命，丁○○應允幫助戊○○│例第 10 │，累│                  │
│  │    │        │        │購買安非他命後，戊○○即將新臺│條第2項 │犯  │                  │
│  │    │        │        │幣 4000 元交予丁○○，丁○○即│        │    │                  │
│  │    │        │        │向不詳之人購得價值新臺幣 4000 │        │    │                  │
│  │    │        │        │元之安非他命，並於左列地點將所│        │    │                  │
│  │    │        │        │購得之安非他命全數轉交給戊○○│        │    │                  │
│  │    │        │        │，戊○○隨之便施用上開安非他命│        │    │                  │
│  │    │        │        │，丁○○即以此方式便利助益（幫│        │    │                  │
│  │    │        │        │助）戊○○施用安非他命。      │        │    │                  │
└─┴──┴────┴────┴───────────────┴────┴──┴─────────┘
 附表五、證人丙○○部分（幫助施用，有罪）
┌─┬──┬────┬────┬───────────────┬────┬──┬─────────┐
│編│毒品│時間（民│地點    │幫助方法                      │所犯法條│罪名│宣告刑            │
│號│種類│國）    │        │                              │        │    │                  │
├─┼──┼────┼────┼───────────────┼────┼──┼─────────┤
│1 │安非│96 年 6 │宜蘭縣羅│丙○○為施用安非他命毒品，惟無│刑法第  │幫助│有期徒刑陸月。未扣│
│  │他命│月 2 日 │東鎮觀天│直接購買安非他命之途徑，乃於左│30 條第 │施用│案門號０九六三四四│
│  │    │        │下大樓前│列時間以 0000000000 號行動電話│1 項前段│第二│八四一四號行動電話│
│  │    │        │        │與丁○○持用之 0000000000 號行│、毒品危│級毒│手機壹具（含 SIM  │
│  │    │        │        │動電話聯絡，委請丁○○幫其購買│害防制條│品罪│卡壹張）沒收之。  │
│  │    │        │        │安非他命，丁○○應允幫助丙○○│例第 10 │，累│                  │
│  │    │        │        │購買安非他命，且與丙○○談妥「│條第2項 │犯  │                  │
│  │    │        │        │二人各自出資新臺幣 1000 元一同│        │    │                  │
│  │    │        │        │合資購買，所購得之安非他命則各│        │    │                  │
│  │    │        │        │分得一半」，丙○○即將新臺幣  │        │    │                  │
│  │    │        │        │1000 元交予丁○○，並與丁○○ │        │    │                  │
│  │    │        │        │一同至左列地點，由丁○○將二人│        │    │                  │
│  │    │        │        │共同出資之新臺幣 2000 交予不詳│        │    │                  │
│  │    │        │        │之販毒品者，並收受所購得價值新│        │    │                  │
│  │    │        │        │臺幣二千元之安非他命，丁○○隨│        │    │                  │
│  │    │        │        │即再將其中一半之安非他命（即價│        │    │                  │
│  │    │        │        │值新臺幣 1000 元之份量）交給張│        │    │                  │
│  │    │        │        │燦雄，丙○○隨之便施用上開安非│        │    │                  │
│  │    │        │        │他命，丁○○即以此方式便利助益│        │    │                  │
│  │    │        │        │（幫助）丙○○施用安非他命。  │        │    │                  │
├─┼──┼────┼────┼───────────────┼────┼──┼─────────┤
│2 │安非│96 年 6 │宜蘭縣羅│丙○○為施用安非他命毒品，惟無│刑法第  │幫助│有期徒刑陸月。未扣│
│  │他命│月間某日│東鎮忠孝│直接購買安非他命之途徑，乃於左│30 條第 │施用│案門號０九六三四四│
│  │    │        │路某處（│列時間以 0000000000 號行動電話│1 項前段│第二│八四一四號行動電話│
│  │    │        │起訴書誤│與丁○○持用之 0000000000 號行│、毒品危│級毒│手機壹具（含 SIM  │
│  │    │        │繕為宜蘭│動電話聯絡，委請丁○○幫其購買│害防制條│品罪│卡壹張）沒收之。  │
│  │    │        │縣羅東鎮│安非他命，丁○○應允幫助丙○○│例第 10 │，累│                  │
│  │    │        │觀天下大│購買安非他命後，丙○○即將新臺│條第2項 │犯  │                  │
│  │    │        │樓前）  │幣 500 元交予丁○○，丁○○即 │        │    │                  │
│  │    │        │        │向不詳之人購得價值新臺幣 500  │        │    │                  │
│  │    │        │        │元之安非他命，並於左列地點將所│        │    │                  │
│  │    │        │        │購得之安非他命全數交給丙○○，│        │    │                  │
│  │    │        │        │丙○○隨之便施用上開安非他命，│        │    │                  │
│  │    │        │        │丁○○即以此方式便利助益（幫助│        │    │                  │
│  │    │        │        │）丙○○施用安非他命。        │        │    │                  │
└─┴──┴────┴────┴───────────────┴────┴──┴─────────┘
 附表六、證人辛○○部分（販賣，不另為無罪諭知）
┌──┬──────┬────┬────┬─────┬─────┬────────────────┐
│編號│毒品種類    │交易時間│交易地點│ 交易金額 │交易次數  │聯絡方式                        │
│    │            │（民國）│        │（新台幣）│          │                                │
├──┼──────┼────┼────┼─────┼─────┼────────────────┤
│ 1  │安非他命    │96 年 5 │宜蘭縣冬│1包3000元 │1次       │辛○○係用 0000000000 號行動電話│
│    │            │月 25日 │山鄉鹿安│          │          │與丁○○持用之 0000000000 號行動│
│    │            │        │路與永興│          │          │電話聯絡。                      │
│    │            │        │路口    │          │          │                                │
└──┴──────┴────┴────┴─────┴─────┴────────────────┘
 附表七、證人乙○○部分（轉讓，無罪）
┌──┬──────┬────┬────┬─────┬─────┬────────────────┐
│編號│毒品種類    │轉讓時間│轉讓地點│轉讓次數  │轉讓數量  │轉讓方式                        │
│    │            │（民國）│        │          │          │                                │
├──┼──────┼────┼────┼─────┼─────┼────────────────┤
│ 1  │安非他命    │96 年 11│宜蘭縣三│1次       │一次吸食安│乙○○於丁○○之車上，由丁○○提│
│    │            │月間    │星鄉產業│          │非他命的數│供安非他命交由乙○○吸食。      │
│    │            │        │道路    │          │量        │                                │
└──┴──────┴────┴────┴─────┴─────┴────────────────┘


司法院資訊處製作；財團法人民間司法改革基金會備份。
